臺灣臺中地方法院交通事件裁定　　　　 94年度交聲字第644號
原處分機關　交通部公路總局臺中區監理所
受處分人　　甲○○
上列受處分人因違反道路交通管理處罰條例案件，對於交通部公
路總局臺中區監理所民國九十四年八月二十九日所為十件裁決（
中監違字第裁六○─Ｇ00000000、Ｊ四Ａ○○一七一○
、Ｊ三Ａ○五四七四三、Ｇ四Ｚ○一一五三八、ＨＡ00000
00、Ｊ三Ａ○一七○四一、Ｇ00000000、Ｇ0000
0000、Ｇ00000000、ＧＣ0000000號裁決書
），聲明異議，本院裁定如下：
    主  文
異議駁回。
    理  由
一、原處分機關略以：受處分人甲○○，其所有之車號ＲＤ─一
    九七一號自用小客車，分別於：(一)、民國九十三年十二月二
    十九日十時三分許，在臺中市○○○路○段處，行車速限五
    十公里，經測時速八十三公里，超速三十三公里；(二)、九十
    三年十二月十九日十時二十八分許，在臺六三甲線新豐路處
    ，行車速限六十公里，經測時速九十五公里，超速三十五公
    里；(三)、九十三年十月二十三日十九時二十五分許，在臺六
    三甲線新豐路處，行車速限六十公里，經測時速八十七公里
    ，超速二十七公里；(四)、九十三年七月四日十五時二十六分
    許，在臺中市○○○街處，在道路收費停車處所停車不依規
    定繳費；(五)、九十三年六月十二日十一時許，在臺中縣大里
    市○○路處，行車速限六十公里，經測時速七十八公里，超
    速十八公里；(六)、九十三年三月二十日十時二十五分許，在
    臺六三甲線稻香路口處，行車速限六十公里，經測時速一○
    ○公里，超速四十公里；(七)、九十三年一月三十一日二十一
    時四十九分許，在臺中市○○路○段處，行車速限五十公里
    ，經測時速六十九公里，超速十九公里；(八)、九十二年十二
    月十四日二十一時三十一分許，在臺中市市○路處，行車速
    限五十公里，經測時速七十公里，超速二十公里；(九)、九十
    二年七月二十日十五時三十一分許，在臺中市○○路處，在
    道路收費停車處所停車不依規定繳費；(十)、九十二年七月五
    日十五時十分許，在臺中市○○路處，因停車位置、車種不
    依規定等之違規事實，經臺中縣、臺中市、南投縣政府警察
    局員警以科學儀器採證照片依法逕行舉發，受處分人未依限
    期到案提出申訴，經向原舉發機關查證違規屬實，該所遂於
    九十四年八月二十九日以中監違字第裁六○─Ｇ00000
    000、Ｊ四Ａ○○一七一○、Ｊ三Ａ○五四七四三、Ｇ四
    Ｚ○一一五三八、ＨＡ0000000、Ｊ三Ａ○一七○四
    一、Ｇ00000000、Ｇ00000000、Ｇ000
    00000、ＧＣ0000000號裁決書，裁處受處分人
    違反道路交通管理處罰條例第四十條、第五十六條之規定，
    處罰鍰新臺幣（下同）二千四百元、二千四百元、二千四百
    元、一千二百元、二千四百元、二千四百元、二千四百元、
    二千四百元、一千二百元、一千二百元整，逾期則依違反道
    路交通管理事件統一裁罰標準表及裁決書處罰主文裁處，於
    法並無不合等語。
二、本件受處分人甲○○則以：因地址變更之故，因此未收到紅
    單，經警攔截才知紅單等事，今又經濟拮据無法繳納大筆罰
    款，敬請惠予低裁罰，並分期繳納，事出本人地址遷移，致
    使未收到罰單，爰聲明異議云云。
三、按汽車駕駛人，行車速度超過規定之最高時速者，處一千二
    百元以上二千四百元以下罰鍰；汽車駕駛人停車位置、車種
    不依規定者、在道路收費停車處所停車不依規定繳費者，各
    處六百元以上一千二百元以下罰鍰；汽車駕駛人之行為有違
    規停車而駕駛人不在場、其他違規行為經以科學儀器取得證
    據資料，當場不能或不宜攔截製單舉發者，得對汽車所有人
    逕行舉發處罰。又按汽車地址如有變更，應向公路監理機關
    辦理登記；汽車有各項異動，不依規定申報登記者，處汽車
    所有人九百元以上一千八百元以下罰鍰。道路交通管理處罰
    條例第七條之二、第十六條、第四十條、第五十六條第一項
    第九款、第十一款與道路交通安全規則第九十三條、第一百
    十二條、第二十三條第一項及違反道路交通管理事件統一裁
    罰標準表分別定有明文。
四、經查：本件受處分人甲○○，於上開時、地，因其所有之車
    輛分別有超速行駛、在道路收費停車處所停車不依規定繳費
    及停車位置、車種不依規定等違規事實，經臺中縣、臺中市
    、南投縣政府警察局員警以科學儀器採證照片依法逕行舉發
    等情，非但為受處分人於異議狀所不爭執，並有原舉發機關
    舉發之違反道路交通管理事件通知單十紙、照片十三張與裁
    決書十份等在卷可稽。雖受處分人以上開情詞置辯，惟經本
    院審酌卷內資料得知：受處分人甲○○於九十一年一月十六
    日即已遷入臺中市○○區○○里○○○鄰○○路一六九號十
    二樓之一，至今皆未再遷移至他處，此亦有受處分人之個人
    基本資料查詢結果單在卷可佐。是各原舉發機關依法定地址
    即臺中市○○區○○路一六九號十二樓之一，以掛號寄送該
    十件違規通知單，經郵政機關退回，因無法送達而依法辦理
    公示送達，此有郵局退郵掛號信封、原舉發機關之公示送達
    函件、公示送達公告、單退公示註記移送表等在卷可憑。是
    本十件逕行舉發違反道路交通管理事件通知單，其送達程序
    於法核無不合，已生送達之效力。本院經查亦無任何證據足
    資證明執勤警員有捏造事實、違法取締之情事，則執勤警員
    本其維護交通秩序、安全職責所為之逕行舉發，自應受到合
    法、正確之推定。受處分人至今亦無法提出任何對其有利之
    證據供本院參酌，其空言否認違規之情，自不足採。是受處
    分人確有上開違規之情，堪以認定。從而，原處分機關據以
    援引上開規定，分別裁處受處分人罰鍰二千四百元、二千四
    百元、二千四百元、一千二百元、二千四百元、二千四百元
    、二千四百元、二千四百元、一千二百元、一千二百元整，
    逾期則依裁決書處罰主文規定處罰，並無不當，本十件異議
    為無理由，應予駁回。
五、據上論斷，應依道路交通管理處罰條例第八十七條、道路交
    通案件處理辦法第十九條規定，裁定如主文。
中　　華　　民　　國　　94　　年　　12　　月　　1 　　日
                  交通法庭  法　官  張清洲
以上正本證明與原本無異。
如不服本裁定，應於送達後五日內，向本院提出抗告狀。
                            書記官　沈筱玲
中　　華　　民　　國　　94　　年　　12　　月　　1 　　日
